臺灣桃園地方法院刑事判決    
111年度原簡上字第28號
上  訴  人  
即  被  告  陳榮修



指定辯護人  本院公護辯護人王暐凱
上列上訴人即被告因違反保護令案件，不服本院中華民國111年5
月27日111年度審原簡字第34號第一審簡易判決（起訴書案號：1
10年度偵字第31639號），提起上訴，本院管轄之第二審合議庭
判決如下：
    主      文
上訴駁回。
    事實及理由
一、按被告於第二審經合法傳喚，無正當之理由不到庭者，得不
    待其陳述，逕行判決，刑事訴訟法第371條定有明文。又對
    於簡易判決處刑不服而上訴者，得準用前開規定，此觀諸刑
    事訴訟法第455條之1第3項之規定自明。查上訴人即被告乙○
    ○（下稱被告）於上訴狀中陳明之住處為桃園市○○區○○街00
    巷0號，本件民國111年10月24日之審理期日傳票，經本院交
    由郵務機關送達被告位於桃園市○○區○○街00巷00號戶籍址及
    桃園市○○區○○街00巷0號居所，因不獲會晤應受送達人被告
    ，而寄存送達於轄區派出所，並已生送達效力，且被告於本
    院審理時並無在監、在押等情，有本院送達證書、臺灣高等
    法院在監在押全國紀錄表、個人戶籍資料查詢等在卷可稽（
    見本院111年度原簡上字第28號卷〈下稱本院原簡上字卷〉第5
    5、57、75、77頁），然自本院於上揭審理期日開庭至卷證
    提示完畢、辯論終結且定期宣判後閉庭為止，被告均未到庭
    ，亦有本院刑事報到單及審理筆錄各1份在卷可按（見本院
    原簡上字卷第63至71頁），是被告經本院合法傳喚，亦符合
    就審期間之規定，竟無正當理由而未到庭，爰依前揭規定，
    不待被告陳述逕行判決，合先敘明。
二、本案經本院審理結果，認原審以被告乙○○所為係犯家庭暴力
    防治法第61條第1款之違反保護令罪，事證明確，逕以簡易
    判決判處被告拘役50日，並諭知易科罰金之折算標準為以新
    臺幣（下同）1千元折算1日，核其認事用法，俱無違誤，量
    刑亦甚允洽，應予維持，並引用第一審刑事簡易判決書記載
    之事實、證據及理由（如附件）。
三、上訴人即被告上訴意旨略以：伊於原審訊問時，是因為緊張
    才會認罪。實則本件是告訴人自己拿水管沖水，而發生口角
    ，伊沒有對告訴人做其他動作，伊拿鐵撬是想要擺在牆角，
    告訴人誤解伊是為了滋事而引發本案，但伊沒有做出任何打
    告訴人而滋事的行為等語。
四、按法官於有罪判決中，究應如何量處罪刑，均為實體法賦予
    審理法官裁量之刑罰權事項，法官行使此項裁量權，自得依
    據個案情節，參諸刑法第57條所定各款犯罪情狀之規定，於
    該法定刑度範圍內，基於合義務性之裁量，量處被告罪刑；
    法官為此量刑之裁量權時，除不得逾越法定刑或法定要件外
    ，尚應符合法規範之體系及目的，遵守一般有效之經驗及論
    理法則等法原則，亦即應兼顧裁量之外部及內部性，如非顯
    然有裁量逾越或裁量濫用之違法情事，自不得任意指摘為違
    法，此亦為最高法院歷年多起判例所宣示之原則（最高法院
    80年台非字第473 號、75年台上字第7033號、72年台上字第
    6696號、72年台上字第3647號等判例意旨參照）。故刑之量
    定，屬為裁判之法院得依職權自由裁量之事項，苟其量刑已
    以行為人之責任為基礎，並斟酌刑法第57條各款所列情狀，
    在法定刑度內，酌量科刑，如無違反公平、比例及罪刑相當
    原則，致明顯輕重失衡情形，自不得指為違法。
五、經查：
  ㈠被告於原審審理時，業已坦承本件犯行不諱，並經本院公設
    辯護人廖彥傑到庭為其辯護等情，有原審準備程序筆錄在卷
    可稽（見本院111年度審原易字第1號卷〈下稱本院審原易字
    卷〉第85至88頁），是其自白應係出於自由意志，要無僅因
    緊張而誤為認罪之理，故其上訴理由稱並無本件犯行云云，
    尚與事實不符，且被告既未提出任何證據予以佐證，其空言
    否認，亦不足採。
　㈡原審判決業已審酌被告既知保護令之內容，自應恪守謹遵，
    詎不思循此，反而視之為無物，仍對告訴人甲○○實施家庭暴
    力，行為誠屬不當，惟念被告犯後坦承犯行，堪認尚有悔意
    ，兼衡以被告之犯罪動機、情節及所生危害暨其生活及經濟
    狀況、素行、年紀及智識程度等一切情狀，而量處被告拘役
    50日，並諭知如易科罰金以1,000元折算1日，足認原審所量
    處之刑與被告之犯罪情節無顯不相當，亦未逾越客觀上之適
    當性、相當性及必要性之比例原則，並無裁量濫用之情事，
    原審為此刑之量定，本院認尚屬允當，自應予維持。
  ㈢又被告於原審既未與告訴人達成和解，亦未獲得告訴人之諒
    解；況告訴人於本院準備程序中陳稱：我不想與被告和解，
    我只想與被告離婚，希望法院對被告從重量刑等語（見本院
    原簡上字卷第50頁），是原審審酌此情所為之量刑，難認有
    何違法失當，是上訴意旨尚無可採。
六、綜上所述，原審認事用法既無違誤，量刑亦屬妥適，被告上
    訴，指摘原審判決不當，應予撤銷改判云云，為無理由，應
    予駁回。
據上論斷，應依刑事訴訟法第455條之1第1項、第3項、第368條
，判決如主文。
本案經檢察官林弘捷提起公訴，檢察官李孟亭到庭執行職務。
中　　華　　民　　國　　111 　年　　11　　月　　21　　日
                  刑事第十四庭審判長法  官  江德民
                                    法  官  廖奕淳
                                    法　官　吳天明
上正本證明與原本無異。
本件不得上訴。
                                    書記官  高慈徽
中　　華　　民　　國　　111 　年　　11　　月　　21　　日

【附  件】
臺灣桃園地方法院刑事簡易判決
111年度審原簡字第34號
公  訴  人  臺灣桃園地方檢察署檢察官
被      告  乙○○  男  民國00年00月00日生
                    身分證統一編號：Z000000000號
                    住○○市○○區○○街00巷00號
                    居桃園市○○區○○街00巷0號
指定辯護人  本院公設辯護人廖彥傑  
上列被告因違反保護令案件，經檢察官提起公訴（110年度偵字
第31639號），被告於本院準備程序中自白犯罪，本院認為宜以
簡易判決處刑，爰不經通常審判程序，逕以簡易判決處刑如下：
    主  文
乙○○犯違反保護令罪，處拘役伍拾日，如易科罰金，以新臺幣壹
仟元折算壹日。
扣案之鐵撬壹支、塑膠水管壹條均沒收。
    事實及理由
一、本件除下列補充事項外，餘犯罪事實及證據均引用檢察官起
    訴書之記載（如附件）：
　㈠證據部分補充：
　⒈被告乙○○於本院訊問及準備程序中之自白。
　⒉扣案之鐵撬1支、塑膠水管1條。
二、論罪科刑：
    核被告所為，係犯家庭暴力防治法第61條第1款之違反保護
    令罪。爰審酌被告既知保護令之內容，自應愘守謹遵，詎不
    思循此，反而視之為無物，仍對告訴人甲○○實施家庭暴力，
    行為誠屬不當，惟念被告犯後坦承犯行，堪認尚有悔意，兼
    衡以被告之犯罪動機、情節及所生危害暨其生活及經濟狀況
    、素行、年紀及智識程度等一切情狀，量處如主文所示之刑
    ，並諭知易科罰金之折算標準，以示懲儆。
三、沒收：
　　扣案之鐵撬1支及塑膠水管1條，均為被告所有，且皆係被告
    犯本案所用之物，爰均依刑法第38條第2項前段規定宣告沒
    收。 
四、應依刑事訴訟法第449條第2項、第3項、第454條第2項（本
    案採判決精簡原則，僅引述程序法條），逕以簡易判決處刑
    如主文。
五、如不服本判決，應於判決送達後20日內，向本院提出上訴狀
    （應附繕本），上訴於本院合議庭。
本案由檢察官林弘捷提起公訴，經檢察官李孟亭到庭執行職務。
中　　華　　民　　國　　111 　年　　5 　　月　　27　　日
                  刑事審查庭  法  官  李雅雯
以上正本證明與原本無異。
如不服本判決，應於判決送達後20日內向本院提出上訴狀（應附
繕本）。
                              書記官 沈詩婷
中　　華　　民　　國　　111 　年　　5 　　月　　30　　日
附錄本案論罪科刑法條：
家庭暴力防治法第61條
違反法院依第14條第1 項、第16條第3 項所為之下列裁定者，為
本法所稱違反保護令罪，處3 年以下有期徒刑、拘役或科或併科
新臺幣10萬元以下罰金：
一、禁止實施家庭暴力。
二、禁止騷擾、接觸、跟蹤、通話、通信或其他非必要之聯絡行
    為。
三、遷出住居所。
四、遠離住居所、工作場所、學校或其他特定場所。
五、完成加害人處遇計畫。
附件
臺灣桃園地方檢察署檢察官起訴書
                                    110年度偵字第31639號
　　被　　　告　乙○○　男　67歲（民國00年00月00日生）
　　　　　　　　　　　　住○○市○○區○○街00巷00號
　　　　　　　　　　　　國民身分證統一編號：Z000000000號
上列被告因違反家庭暴力防治法案件，已經偵查終結，認應該提起
公訴，茲將犯罪事實及證據並所犯法條分敘如下：
　　　　犯罪事實
一、乙○○為甲○○之配偶，2人間具有家庭暴力防治法第3條第1款所
    定之家庭成員，因乙○○曾對甲○○為家庭暴力行為，經甲○○向臺
    灣桃園地方法院（下稱桃園地院）聲請通常保護令，由桃園
    地院於110年1月28日核發109年度家護字第1840號民事通常保護
    令，裁定命「相對人（即乙○○）不得對聲請人（即甲○○）實施
    身體或精神上不法侵害行為，不得對聲請人騷擾，應於本保護令
    有效期間內完成戒酒認知教育輔導18週，每週至少2小時，
    保護令有效期間為壹年。」乙○○於上開通常保護令有效期間
    內之110年8月6日下午3時30分許，在其位於桃園市○○區○○街0
    0巷00號住處，因財務問題與甲○○發生爭執，遂基於違反保
    護令之犯意，以塑膠水管勒住甲○○（傷害部分未據告訴）及
    手持鐵撬作勢毆打甲○○，以此方式對甲○○為身體及精神上之不
    法侵害行為，而違反前揭保護令。
二、案經甲○○訴由桃園市政府警察局八德分局報告偵辦。
　　　　證據並所犯法條
一、證據清單及待證事實：
編號 證據名稱 待證事實 1 被告乙○○於警詢及偵訊中之供述 證明伊有手持鐵撬及在與告訴人甲○○拉扯水管過程中，不慎勒到告訴人之脖子之事實。 2 告訴人甲○○於警詢之陳述 證明被告以塑膠水管繞著伊脖子及被告持鐵撬準備要打伊，隨即遭伊兒子搶走鐵撬之事實。 3 證人即告訴人胞妹林秀珠於警詢及偵訊中之證述 證明當時伊前往被告住處找告訴人時，告訴人當下往伊奔跑，脖子上有水管，告訴人向伊表示因被告懷疑告訴人偷錢，持水管勒住告訴人脖子，隨後在客廳被告持鐵撬準備欲打告訴人之事實。 4 證人即被告及告訴人之子陳澍明於警詢中之陳述 證明被告與告訴人在案發時在拉扯，伊上前勸架，被告就拿椅子旁之鐵撬準備要攻擊告訴人，伊隨即將鐵撬搶下之事實。 5 告訴人受傷之照片2張 證明告訴人遭被告以塑膠水管勒住脖子導致受傷之事實。 6 保護令執行紀錄表2張 證明警方曾撥打被告手機，被告表示已有收到保護令，警方於電話中在次告知相對人保護令內容並約制告誡被告，足認被告有收到及知悉保護令之內容之事實。 7 桃園市政府警察局八德分局扣押筆錄、扣押物品目錄表、扣案之鐵撬及塑膠水管照片各1份 證明被告傷害告訴人之事實。 
二、核被告所為，係犯家庭暴力防治法第61條第1款之違反保護令嫌
    。
三、依刑事訴訟法第251條第1項提起公訴。
　  此　致
臺灣桃園地方法院
中　　華　　民　　國　 110　　年　　11　　月　　10　　日
　　　　　　　　　　　　　    檢  察  官  林弘捷
本件證明與原本無異
中　　華　　民　　國　 110　　年　　12　　月　　7 　　日
                              書  記  官  楊潔茹
所犯法條　　
家庭暴力防治法第61條
違反法院依第 14 條第 1 項、第 16 條第 3 項所為之下列裁定
者，為本法所稱違反保護令罪，處 3 年以下有期徒刑、拘役或
科或併科新臺幣 10 萬元以下罰金：
一、禁止實施家庭暴力。
二、禁止騷擾、接觸、跟蹤、通話、通信或其他非必要之聯絡行
    為。
三、遷出住居所。
四、遠離住居所、工作場所、學校或其他特定場所。
五、完成加害人處遇計畫。